臺灣高雄地方法院行政訴訟判決　　　　　109年度交字第442號
原　　　告　陳國雄　
訴訟代理人　楊博勛律師
被　　　告　交通部公路總局高雄區監理所

代　表　人　李瑞銘　
訴訟代理人　石金燕　
上列當事人間交通裁決事件，原告不服被告民國109年11月24日
裁字第82- V00000000號裁決，提起行政訴訟，本院判決如下：
      主      文
原告之訴駁回。
訴訟費用新台幣參佰元由原告負擔。
      事實及理由：
一、程序事項：
    本件為交通裁決事件，依兩造所述各節及卷內資料所示，本
    件事證已臻明確，本院認無經言詞辯論之必要，爰依行政訴
    訟法第237條之7之規定，不經言詞辯論而為判決。
二、事實概要：
    原告於民國109年8月14日23時53分許，騎乘097-GZE號普通
    重型機車（下稱系爭機車）行經屏東縣里港鄉信國路與美濃
    區中正路三段，因有「酒駕拒測」之違規事實，經屏東縣警
    察局里港分局（下稱舉發機關）所轄三和派出所警員當場置
    發屏警交字第V0000000 0號違反道路交通管理事件通知單（
    下稱舉發通知單）予原告。原告不符舉發提出陳述後，被告
    函詢舉發機關後，仍認原告確有上揭違規事實，乃依道路交
    通管理處罰條例（下稱處罰條例）第35條第4項第2款之規定
    ，於109年11月24日製開裁字第82-V0000000 0號裁決書（下
    稱原處分），裁處原告罰鍰新台幣（下同）18萬元及自109
    年11月24日起三年內不得考領駕駛執照，並應參加道路交通
    安全講習。原告不服，遂提起本件行政訴訟。
三、原告主張：
    原告於109年8月14日騎乘系爭機車外出，機車因不明原因故
    障，僅能步行回家，當時因諸事不順借酒澆愁，遂打電話跟
    朋友盧明華訴苦，表達自殺之意，該友因而前往原告住處勸
    阻自殺，見原告當時已酒醉且燒炭自殺予以勸阻後，認為原
    告安全無虞後離開。原告心想系爭機車尚因故障停放違規地
    點，而決意步行前往將機車牽回住處，孰料因不勝酒力且缺
    氧狀態以致到達系爭機車停放處所後，倒臥機車旁，此情遭
    路過民眾檢舉，警察到場後，誤以為原告酒駕欲施行酒測，
    縱使原告當時因缺氧狀態導致無法完整認知警方之話語，惟
    員警仍執意對原告施行酒測，並不符合警察職權行使法第8
    條第1項第3款所定對駕駛人實施酒測之要件以及違反司法院
    釋字第535號解釋保障人民行動自由及隱私權之意旨，要求
    警察人員「不得不顧時間地點及對象任意臨檢、取締、或隨
    機檢查、盤查」之意旨，故原告並未酒駕，無接受酒測之義
    務，被告予以裁處，於法有誤等語，並聲明：原處分撤銷。
四、被告則以：
  ㈠原告前於109年9月1日提陳述單略以：「當時因為機車有故
    障放在大路旁，所以我走路回家，結果我在家就喝酒，我也
    喝很多，事後我想一想機車在外面，我怕被偷走，所以想去
    把機車推回來，因為我唯一的生活工具，結果我在回去要推
    機車，我因為喝太多酒無法推機車，所以在馬路旁看有沒人
    ，可不可以幫我推機車回家，結果沒有人理我，所以我就大
    聲叫，事後警察就來，警察要我酒測，我不要因為我沒有騎
    車，而且我是要來推車回家…」等云云，經舉發單位查覆稱
    ，查本案經民眾109年8月14日22時36分許報案稱里港鄉東榮
    巷11號旁有民眾自殺需救護，警方到場未發現自殺民眾，再
    經報案人稱該民應騎乘097-GZE重機車離開現場，警方於找
    尋救護期間，接獲高雄市政府警察局旗山分局轉報，有民眾
    騎機車至里港鄉信國路與高雄市美濃區中正路三段交界處大
    呼小叫情事，經本分局處理員警到場，陳民倒臥於097 -GZE
    重機車旁，經詢問陳民自承騎機車到該處，處理員警告知其
    有酒後駕車之嫌，需配合返回派出所實施呼氣酒測，經再三
    委婉告知拒測將受18萬元最高罰鍰及吊銷駕照及車輛移置保
    管、接受交通安全講習等法律效果，陳民仍執意拒測，本分
    局處理員警乃依違反道路交通管理處罰條例第35條第4項之
    規定製單舉發並無違誤。
  ㈡再查，按「警察對於已發生危害或依客觀合理判斷易生危害
    之交通工具，得予以攔停並採行下列措施：一、要求駕駛人
    或乘客出示相關證件或查證其身分。二、檢查引擎、車身號
    碼或其他足資識別之特徵。三、要求駕駛人接受酒精濃度測
    試之檢定。」、「警察因前項交通工具之駕駛人或乘客有異
    常舉動而合理懷疑其將有危害為時，得強制其離車；有事實
    足認其有犯罪之虞者，並得檢查交通工具。」，警察職權行
    使法第8條第1項、第2項分別定有明文，經檢視採證光碟、
    員警職務報告書、報案單影本可知係因報案人發現原告於家
    中要自殺，而員警到原告家中後未發現原告在家（於「2020
    _0814_224121_173」錄影檔自00秒處起、接續「2020_0814_
    224421_174」錄影檔自00秒處起），又經高雄市警局轉報有
    泥醉男子騎車在路上大呼小叫之情事，則發現該男子即原告
    路倒在路邊(機車插有鑰匙)（於「高雄農場發現」錄影檔自
    00秒處起），而員警報請119消防局來察看原告是否有受傷
    ，又詢問原告是如何到該地點，騎機車來的哦?原告回：「
    對呀」，員警說：「那不就酒駕」，原告回：「來辦我…」
    （於「承認騎機車酒駕」錄影檔自00秒處起），故本案原告
    確實自承有酒駕行為，而員警開車載原告回派出所後，本案
    員警多次詢問是否接受酒測，原告吹氣2次均未成功，員警
    於開單前又再次詢問原告有沒有要酒測?而原告表示「我有
    吹2次了…我沒有拒測…要害我…」等語、員警表示「沒有
    吹成功，不算…」等語，而員警確實有告知拒絕實施酒測之
    法律效果（於「還敢嘴我沒講」錄影檔自00秒處起、「2020
    _0814_232823_184」錄影檔自00秒處起、接續「2020_0814_
    233123_185」錄影檔自00秒處起、接續「2020_0814_233423
    _186」錄影檔自00秒處起），有員警職務報告書、採證光碟
    、報案單影本等可稽，員警依法填單舉發，於法洵無違誤。
  ㈢再者，警察職權行使法第8條第1項所指得「要求駕駛人接受
    酒精濃度測試之檢定」，並非一定要駕駛人於行駛中被「攔
    停」，警員始得對其進行酒測，而係賦予警員得加以「攔停
    」之權力，顯非指「要求駕駛人接受酒精濃度測試之檢定」
    以駕駛車輛遭「攔停」為前提要件，否則任何酒駕之人一旦
    見有員警在前攔檢，豈非均得以下車、離開車輛或類似主張
    攔檢時非處於駕車狀況，以規避接受酒測，是以員警對駕駛
    人施以酒測，並不以目睹車輛駕駛而「攔停」為前提，僅須
    依客觀事實合理判斷有無飲酒及駕駛車輛之事實即已足。查
    本案員警係接獲高雄市政府警察局旗山分局吉東派出所轉報
    稱有泥醉男子騎乘機車至里港鄉信國路與高雄市美濃區中正
    路三段路口大呼小叫等情事，而員警到場看到原告醉倒車邊
    且吉東派出所員警亦在現場，則警員依法自得予以稽查，而
    於談話時復發覺原告散發酒氣，且原告亦承認酒後騎車，而
    警員依客觀合理判斷系爭車輛係易生危害之交通工具，乃續
    予要求駕駛人（即原告）接受酒精濃度測試之檢定，故此已
    符合司法院釋字第535號、第699號解釋意旨及警察職權行使
    法第8條之規定(臺灣新北地方法院108年交字第231號判決旨
    意參照)。另原告於109年8月14日騎乘097-GZE號普通重型機
    車被警舉發時，其機車駕照狀態係「未領有駕駛執照」（如
    證2），故本件核應依道路交通管理處罰條例第67條第2項前
    段、第67條第7項之規定裁處繳納罰鍰新臺幣18萬元，3年內
    不得考領機車駕駛執照，並應參加道路交通安全講習。
  ㈣綜上理由，原告騎乘系爭機車被警舉發「酒駕拒測」違規，
    有屏警交字第V00000000號違規單可稽，並經舉發單位查復
    確認依法舉發無誤，爰依道路交通管理處罰條例第35條第4
    項第2款、第67條第2項、第67條第7項、第68條第1項暨違反
    道路交通管理事件統一裁罰基準表第35條第4項第2款（期限
    內繳納或到案聽候裁決者）裁處繳納罰鍰新臺幣18萬元，3
    年內不得考領機車駕駛執照，並應參加道路交通安全講習，
    核無違誤等語，資為抗辯，並答辯聲明：原告之訴駁回。
五、本院之判斷：
  ㈠按「汽車駕駛人，有下列情形之一者，應接受道路交通安全
    講習：二、有第三十五條第一項規定之情形。」、「汽機車
    駕駛人，駕駛汽機車經測試檢定有下列情形之一，機車駕駛
    人處新臺幣一萬五千元以上九萬元以下罰鍰，汽車駕駛人處
    新臺幣三萬元以上十二萬元以下罰鍰，並均當場移置保管該
    汽機車及吊扣其駕駛執照一年至二年；附載未滿十二歲兒童
    或因而肇事致人受傷者，並吊扣其駕駛執照二年至四年；致
    人重傷或死亡者，吊銷其駕駛執照，並不得再考領：一、酒
    精濃度超過規定標準。」、「汽機車駕駛人有下列各款情形
    之一者，處新臺幣十八萬元罰鍰，並當場移置保管該汽機車
    、吊銷其駕駛執照及施以道路交通安全講習；如肇事致人重
    傷或死亡者，吊銷其駕駛執照，並不得再考領：二、拒絕接
    受第一項測試之檢定。」，處罰條例第24條第1項第2款、第
    35條第1項第1款、同條第4項第2款分別定有明文。又「汽車
    駕駛人，曾依第二十九條第四項、第三十條第三項、第三十
    五條第三項前段、第四項前段、第四十三條第二項、第三項
    、第四十五條第三項、第六十一條第一項第三款、第四款後
    段、第六十二條第四項前段規定吊銷駕駛執照者，三年內不
    得考領駕駛執照；汽車駕駛人駕駛營業大客車，曾依第三十
    五條第二項規定吊銷駕駛執照者，四年內不得考領駕駛執照
    ；依第三十五條第五項前段規定吊銷駕駛執照者，五年內不
    得考領駕駛執照。」、「第一項至第四項不得考領駕駛執照
    規定，於汽車駕駛人係無駕駛執照駕車者，亦適用之。」、
    「汽車駕駛人，因違反本條例及道路交通安全規則之規定，
    受吊銷駕駛執照處分時，吊銷其執有各級車類之駕駛執照」
    ，處罰條例第67條第2項、第67條第7項、第68條第1項亦分
    別定有明文。
  ㈡經查，原告有事實概要欄所載之違規行為，業據被告提出原
    處分書、送達證書、屏東縣政府警察局里港分局109年8月14
    日屏警交字第V00000000號違規單影本、送達證書影本、機
    車車籍查詢表及駕駛人駕籍查詢表各1紙。原告109年9月1日
    陳述單影本1份、舉發機關109年10月13日里警交字第109320
    01600號函影本1紙、110年2月4日里警交字第11030330500號
    函影本、員警職務報告書、報案單影本、呼氣酒精測試器檢
    定合格證書影本、路線圖影本各1紙、採證光碟2片等為證，
    經核無誤，洵堪認定。
  ㈢原告雖主張其因機車故障而步行至現場欲牽回機車，並無酒
    駕情事云云。惟查，前揭取締員警之職務報告載明：「員警
    廖子翔於109年8月14日22時36分許，接獲報案稱有人於里港
    鄉東榮巷11號旁有自殺救護，警方抵達現場後確認自殺者為
    本申訴案當事人陳國雄，惟現場陳國雄已離去不在該址，撥
    打報案人電話，報案人表示請警方查看陳國雄機車397-GZE
    號是否還現場，若無應為陳國雄自殺未遂騎車出門，且表示
    陳國雄當由報案人從家中就出，應為警方到場前不久離去，
    報案人報案記錄未表示陳男友無喝酒情事，警方於109年08
    月14日22時47分再次接獲高雄市警察局旗山分局吉東派出所
    轉報稱有泥醉男子騎乘機車至里港鄉信國路與美濃區中正路
    三段口（陳男住家至該路口距離約850公尺約2分鐘車程）大
    呼小叫等情室，至現場查看後發現陳國雄倒臥097-GZE號機
    車（機車鑰匙插在鑰匙孔）旁邊大呼小叫，職詢問陳國雄如
    何至現場，陳國雄自稱酒後騎車機車至此處，員警告知其行
    為有酒駕情事，陳男要求員警偵辦其酒駕情事，職依規定通
    知救護車及相關自殺防護程序，並帶返所向陳國雄宣告相關
    酒測權利，陳國雄一開始假意配合進行酒測，但吹了一口後
    便表示其已完成酒測不願再配合，並且於本所廳舍酒醉鬧事
    ，職依規定宣告拒測權利，陳男依舊不願配合並表示其不願
    意酒測後開立拒測罰單並移置保管機車097-GZE號，員警移
    置該機車時該車亦無故障情事，顯然時間、空間、員警之蒐
    證，皆與當事人自述之事情經過不符。」等語，所述取締員
    警接獲原告友人報案稱原告自殺，該友人探視後再請警方派
    員前往原告住處處理，員警據報前往未遇原告，聯絡報案人
    稱如原告機車不在，表示原告騎機車外出，此時員警另接獲
    派出所電話，表示另一派出所轉報有人騎乘機車在本案違規
    地點大呼小叫，要求員警前往處理，員警到現場發現係原告
    酒醉倒臥在機車旁，經員警詢問如何抵達現場，原告自承騎
    乘系爭機車到現場，因原告酒駕員警要求酒測，原告僅吹氣
    一口未成功，便拒絕酒測，經員警宣讀拒絕酒測之法律效果
    後，仍拒絕酒測。員警事後至現場騎乘系爭機車移置至派出
    所，機車並無故障情形等情節，核與本院勘驗採證光碟（檔
    案名稱：「高雄農場發現」、「承認騎機車酒駕」、「2020
    _0814_225953_178」）之勘驗結果：「⑴（檔案「高雄農場
    發現」，畫面一開始為彩色，後來畫面為黑白，畫面時間：
    2020/08/14 22：53：51至2020/08/1 422：56：51）：警車
    旁有一台機車直立在路上，原告說「…。我沒有啦。」，員
    警向同事表示「因為原告剛剛有燒炭，我剛剛去原告家而已
    。」，此時原告說「我沒有啦。」，之後員警以無線電通知
    救護車到場處理，此時原告說「你娘機掰，你要做什麼。我
    都沒有…。叫什麼叫…。我也沒有。…。我沒有。我沒有吃
    藥。我沒有吃藥。我沒有吃藥。我死了就死了。我不希望你
    可憐啦。不要好不好。…我也長大了，不需要你可憐啦。可
    憐什麼。死就死了。怎樣。怎樣嗎？需要你可憐嗎？」。⑵
    （檔案「承認騎機車酒駕」，畫面為黑白，畫面時間：2020
    / 08/14 22：56：51至2020/08/14 22：59：51）：警車旁
    有一台機車直立在路上，原告赤腳坐在路上，拖鞋散落在原
    告與機車之間，原告說「現在我醒了。」，員警問原告「你
    怎麼來的？」，原告說「有犯法嗎？」，員警問原告「你怎
    麼來的？騎機車來的嗎？」，原告說「對啦。」，員警問原
    告「啊不就酒駕？」，原告說「來辦我。我為什麼…長大…
    ？為什麼？欺負我啦，沒有關係啦。故意長大…叫人來欺負
    啦。」，員警問原告「你哪裡受傷？你剛剛是不是燒炭？」
    ，原告說「什麼啦。欺負我不對。」，員警說「我叫救護車
    送你去醫院。」，原告說「不用。不要。拜託啦。…。好啦
    ，隨便你怎麼講。」，員警問原告「還是你先跟我回派出所
    ？可以嗎？」，原告說「可以。」，員警問原告「你會乖嗎
    ？」原告說「OK。」，員警問原告「你站得起來嗎？」，原
    告說「可以。」。⑶（檔案「2020_0814_225953_178」，畫
    面為黑白，畫面時間：2020/08/14 22：59：51至2020/08/1
    423：01：13）原告說「OK。」，員警問原告「你哪裡受傷
    ？你是喝太醉？還是腳受傷了？」，原告說「沒關係，OK啦
    。」，員警問「你腳有沒有斷掉？」，原告說「沒有。」，
    員警說「來，鑰匙先拔起來。」，原告說「好。」，員警問
    原告「有沒有辦法走過來？」，原告說「可以，OK。誰報警
    的？」，員警說「我不知道，先上車啦。」，原告說「人家
    報警就要…。」，員警說「機車明天再過來牽。來，先上車
    。」，之後原告就坐上警車返回派出所，影片結束。⑷（於
    「2020_0814_224121_1 73」錄影檔自00秒處起、接續「
    2020_0814_224421_174」錄影檔自00秒處起），又經高雄市
    警局轉報有泥醉男子騎車在路上大呼小叫之情事，則發現該
    男子即原告路倒在路邊(機車插有鑰匙)（於「高雄農場發現
    」錄影檔自00秒處起），而員警報請119消防局來察看原告
    是否有受傷，又詢問原告是如何到該地點，騎機車來的哦?
    原告回：「對呀」，員警說：「那不就酒駕」，原告回：「
    來辦我…」（於「承認騎機車酒駕」錄影檔自00秒處起），
    而員警開車載原告回派出所後，員警多次詢問是否接受酒測
    ，原告吹氣2次均未成功，員警於開單前又再次詢問原告有
    沒有要酒測?而原告表示「我有吹2次了…我沒有拒測…要害
    我…」等語、員警表示「沒有吹成功，不算…」等語，而23
    ：28：10至21秒員警確實有告知拒絕實施酒測之法律效果，
    包括罰18萬、移置車輛保管、吊銷駕照、參加道路交通安全
    講習。影片結束」之勘驗結果大致相符，此有調查證據筆錄
    一份在卷可查，且原告就系爭機車故障一事，並未舉證以實
    其說，且坦承原告友人盧明華知悉原告自殺後前往原告住處
    探視，確認原告安全無虞後離開等情，顯見取締員警接獲報
    案前往原告住處處理原告自殺情事，並非虛構，另原告友人
    既曾前往原告住處探視原告，並於員警抵達遍尋不著原告時
    ，告知員警如機車不在該址表示於原告騎乘機車外出，顯見
    該友人知悉原告自殺時機車尚在停放在原告住處，否則不致
    要求員警查看機車是否在原告住處以辨別原告是否離家外出
    。是以原告主張機車故障云云，並非屬實，不足採信。
  ㈣原告另主張員警並未當場查獲原告有酒後騎乘機車之行為，
    且當時因缺氧狀態導致無法完整認知警方之話語，惟員警仍
    執意對原告施行酒測，並不符合警察職權行使法第8條第1項
    第3款規定、司法院釋字第535號解釋意旨等所定員警得對民
    眾施行酒測云云。惟查：⑴原告於違規當時雖因喝酒而有醉
    態以及挑釁員警之言語，但採證光碟顯示原告於員警取締過
    程中，尚能以言語與員警溝通，並無無法回應員警問話，或
    回應偏離主題之情形，是以原告主張因缺氧及酒醉無法認知
    員警之話語，並非屬實，尚難採信。⑵又查，「警察職權行
    使法第8條第1項所謂「依客觀合理判斷易生危害」，係指危
    害尚未發生，但評估具體個案之現場狀況，認有可能發生危
    害者即屬之。警察職權行使法第8條第1項第3款授權警員實
    施酒測檢定之規定，乃是基於警員執行交通稽查勤務之必要
    性所設，警員固不能毫無理由對駕駛人實施酒測，然只要有
    事實足認駕駛人有酒後駕車之可能性，其發動門檻即已足備
    ，而得對易生危害之交通工具駕駛人實施酒測。雖駕駛人未
    有明顯違規行為，但駕駛人有明顯酒味，經客觀、合理判斷
    可能發生危害者，得攔檢實施交通稽查；實施交通稽查，經
    警員聞得駕駛人有明顯酒味者，應即依處罰條例第35條第1
    項實施酒測檢定，用以判定是否違反處罰條例。又所謂「攔
    停」，並非須駕駛人於行進中被「攔停」，始得對其進行酒
    測。否則任何酒駕之人一旦見有員警在前攔檢，豈非均得以
    下車、離開車輛或類似主張攔檢時非處於駕車狀況，以規避
    接受酒測，則員警對駕駛人施以酒測，不以對於行進中駕駛
    人「攔停」為前提，僅須依客觀事實合理判斷有無酒醉及駕
    駛車輛之事實已足。是以，在駕駛人遭警員依法攔停並告知
    拒絕酒測之法律效果後，駕駛人若仍執意拒絕接受酒測，自
    應依法加以處罰，此亦符合司法院釋字第699號解釋之意旨
    」，此有高雄高等行政法院110年度交上字第73號判決意旨
    可參。本件取締員警接獲高雄市政府警察局旗山分局吉東派
    出所轉報稱有泥醉男子騎乘機車至里港鄉信國路與高雄市美
    濃區中正路三段路口大呼小叫等情事而到場查看，見原告醉
    倒系爭機車車邊，依法自得予以稽查，且於談話時復發覺原
    告散發酒氣，原告亦承認酒後騎車，是以警員依客觀合理判
    斷認為原告酒後騎乘系爭車輛易生危害於交通安全，乃續予
    要求原告接受酒精濃度測試之檢定，堪認已符合司法院釋字
    第535號、第699號號解釋意旨及警察職權行使法第8條之規
    定。原告上開主張於法不合，不足採信。⑶又按處罰條例第
    35條第4項之所以規定「拒絕酒精濃度測試之檢定」除應課
    予罰鍰18萬元外，並應當場移置保管該汽車及吊銷該駕駛執
    照，較諸同條第1項規定酒後駕車之處罰更為嚴厲，目的在
    不使拒絕酒精濃度測試檢定之駕駛人反而獲得寬典，否則無
    異鼓勵駕駛人拒絕接受測試。再衡以處罰之基礎，係因人體
    內酒精含量，自開始飲酒時隨飲酒量漸漸累積增加，而於完
    成飲酒時，體內酒精含量達到最高，隨後即依代謝率逐漸代
    謝；基此，倘駕駛人遭員警攔停後，積極拒絕接受酒精測試
    或消極推諉拖延，致其體內酒精濃度因時間經過而逐漸代謝
    降低，對於其他立即配合測試之駕駛人顯有不公，且亦明顯
    有礙警員職務之順利進行，是駕駛人經警告知酒精濃度測試
    標準及流程後，不論以積極行為表示拒絕或以消極不配合方
    式排斥酒測，均屬「拒絕接受酒精濃度測試」。本件原告雖
    有酒醉情形，但其酒醉程度未達不瞭解員警話語之程度，已
    如前述，是以其接受酒精測試僅吹氣2次尚未完成酒測程序
    即拒絕再吹氣，即便員警告知拒絕酒測之法律效果，原告仍
    拒絕酒測，堪認原告違規行為明確，堪以認定。原告上開主
    張，於法不合，不足採信。
六、綜上所述，原告確有拒絕酒測之違規行為，且其於109年8月
    14日騎乘系爭機車被警舉發時，其機車駕照狀態係「未領有
    駕駛執照」，從而被告依處罰條例第35條第4項第2款、第65
    條第1項第3款、67條第2項前段、第67條第7項之規定，以原
    處分裁處原告罰鍰18萬元，3年內不得考領機車駕駛執照，
    並應參加道路交通安全講習，認事用法並無違誤，原告訴請
    撤銷為無理由，應予駁回。
七、本件事證已臻明確，兩造其餘攻擊防禦方法之提出，與判決
    結果不生影響，爰不予一一論駁。
八、本件第一審裁判費為300元，應由原告負擔，爰確定第一審
    訴訟費用額如主文第2項所示。
據上論結，本件原告之訴為無理由，依行政訴訟法第237條之7、
第237條之8第1項、第237條之9第1項、第236條、第98條第1項本
文，判決如主文。
中    華    民    國   110    年    10    月    29    日
                  行政訴訟庭  法  官  吳文婷
以上正本係照原本作成。
如不服本判決，應於判決送達後20日內，向本院提出上訴狀並表
明上訴理由（原判決所違背之法令及其具體內容或依訴訟資料可
認為原判決有違背法令之具體事實），其未載明上訴理由者，應
於提出上訴後 20 日內向本院補提理由書（上訴狀及上訴理由書
均須按他造人數附繕本，如未按期補提上訴理由書，則逕予駁回
上訴），並應繳納上訴裁判費新臺幣750元。
中    華    民    國   110    年    10    月    29    日
                              書記官  洪嘉慧